【裁判字號】    99,台上,1973
【裁判日期】    990401
【裁判案由】    違反毒品危害防制條例等罪
【裁判全文】
最高法院刑事判決            九十九年度台上字第一九七三號
上  訴  人  甲○○
上列上訴人因違反毒品危害防制條例等罪案件，不服台灣高等法
院中華民國九十九年一月二十六日第二審判決（九十九年度上訴
字第三三八號；起訴案號：台灣板橋地方法院檢察署九十八年度
毒偵字第四九一一號），提起上訴，本院判決如下：
    主  文
上訴駁回。
    理  由
一、施用第一級毒品部分
按刑事訴訟法第三百七十七條規定，上訴於第三審法院，非以判
決違背法令為理由，不得為之。是提起第三審上訴，應以原判決
違背法令為理由，係屬法定要件。如果上訴理由書狀並未依據卷
內訴訟資料，具體指摘原判決不適用何種法則或如何適用不當，
或所指摘原判決違法情事，顯與法律規定得為第三審上訴理由之
違法情形，不相適合時，均應認其上訴為違背法律上之程式，予
以駁回。又不服地方法院之第一審判決而上訴者，應向管轄第二
審之高等法院為之。第二審上訴書狀應敘述具體理由，第二審法
院認為上訴書狀未敘述理由者，應以判決駁回之。同法第三百六
十一條第一項、第二項、第三百六十七條前段分別定有明文。本
件上訴人甲○○不服第一審判決論處其施用第一毒品（累犯）罪
刑，提起第二審上訴，原判決以其未依據卷內訴訟資料具體指摘
第一審判決採證、認事、用法有何違法或不當之處，僅憑上訴書
狀泛稱伊純因工作不順，始施用毒品，醫學證明此屬病態行為，
犯罪動機無非自戕身心，其情可憫，請從輕量刑云云，並未敘述
具體之上訴理由，因認其此部分第二審上訴不合法律上之程式，
予以駁回，核無不合，應予維持。上訴人第三審上訴意旨略為：
伊縱然一再施用毒品為警查獲，實出於成癮習慣所致，應屬接續
犯，懇請發回更審（為免訴判決）云云。惟對於原判決究竟如何
違背法令，並無一語涉及，核與法律規定得為第三審上訴理由之
違法情形，不相適合，其此部分上訴自屬違背法律之程式，應予
駁回。
二、施用第二級毒品部分
按刑事訴訟法第三百七十六條所列各罪之案件，經第二審判決者
，不得上訴於第三審法院，為該法條所明定。本件第一審係適用
毒品危害防制條例第十條第二項論處上訴人罪刑，原審駁回上訴
人之第二審上訴，核屬刑事訴訟法第三百七十六條第一款所列之
罪之案件。依上開說明，已不得上訴於第三審法院，上訴人猶提
起，顯為法所不許，應予駁回。
據上論結，應依刑事訴訟法第三百九十五條前段，判決如主文。
中    華    民    國  九十九  年    四    月    一    日
                      最高法院刑事第十庭
                          審判長法官  花  滿  堂
                                法官  黃  正  興
                                法官  陳  東  誥
                                法官  林  錦  芳
                                法官  洪  昌  宏
本件正本證明與原本無異
                                      書  記  官
中    華    民    國  九十九  年    四    月    六    日
                                                      V

司法院資訊處製作；財團法人民間司法改革基金會備份。
